【裁判字號】    89,重訴,1092
【裁判日期】    890707
【裁判案由】    清償債務
【裁判全文】
臺灣臺北地方法院民事判決  八十九年度重訴字第一○九二號
    原        告    中央信託局
    法定  代理人    戊○○
    訴訟  代理人    丁○○
    被        告    開源紙業有限公司
    兼法定代理人    丙○○
    被        告    乙○○
                    甲○○
右當事人間請求清償債務事件，本院判決如左：
    主    文
被告應連帶給付原告新台幣壹仟玖佰拾萬仟肆佰零玖元及如附表所示之利息、
違約金。
訴訟費用由被告連帶負擔。
本判決於原告以新台幣陸佰肆拾肆萬肆仟元供擔保後，得假執行。
    事    實
甲、原告方面：
一、聲明：除假執行擔保金額外，如主文所示。
二、陳述：被告開源紙業有限公司邀同其餘被告為連帶保證人，分於民國八十七年十
    一月十八日、八十七年十一月二十七日簽交原告第0000- 0000號授信綜
    合額度契約、第0000- 0000號開發國內不可撤銷信用狀暨購料借款契約
    （兼委任承兌契約）、第0000- 0000號短期營運週轉金借款契約及約定
    書，上開契約及約定書條款約定如左：（一）第0000- 0000號授信綜合
    額度契約：１、授信綜合額度：新台幣（下同）六百萬元。２、契約期限：自八
    十七年十一月十八日起至八十八年十一月十八日止。３、授信利息：按原告基本
    放款利率加百分之○、七五機動計算按月計付。４、複利規定：利息遲付一年後
    經催告而不償還時，被告同意原告得將遲付之利息滾入原本。（二）第0000
    -0000號開發國內不可撤銷信用狀暨購料借款契約（兼委任承兌契約）：１
    、授信額度：一千萬元。２、契約期限：自八十七年十一月十八日起至八十八年
    十一月十八日止。３、授信利息：按原告基本放款利率加百分之○、七五機動計
    算按月計付。４、複利規定：利息遲付一年後經催告而不償還時，被告同意原告
    得將遲付之利息滾入原本。（三）第0000- 0000號短期營運週轉金借款
    契約：１、授信額度：一千萬元。２、契約期限：自八十七年十一月十八日起至
    八十八年十一月十八日止。３、授信利息：按原告基本放款利率加百分之○、五
    機動計算按月計付。４、複利規定：利息遲付一年後經催告而不償還時，被告同
    意原告得將遲付之利息滾入原本。（四）約定書條款：１、違約金計算（約定書
    第五條）：一切債務之利息，依各個授信約據之約定；債務如有遲延，或有約定
    書第六條喪失期限利益情事，原告得自遲延日起至清償日止對遲延本金及利息計
    收違約金，在六個月內部分，按上開利率百分之十，超過六個月者，按上開利率
    百分之二十計收。２、喪失期限利益（約定書第六條）；立約人有任何一宗債務
    不依約還本付息時，即喪失期限利益，原告得視為借款全部到期。３、連帶責任
    （約定書第十條）；立約人對所保證債務，在完全清償或換保手續辦妥前，願與
    主債務人負清償全部債務之連帶責任。４、管轄法院（約定書第十二條）：如有
    發生糾紛而訴訟時，以原告授信往來之營業所（履行地）所在地之法院為管轄法
    院。茲因被告開源紙業有限公司已依上開契約向原告借款二千六百萬元，然被告
    自八十八年八月起即未依約還本付息，迭經催討，置之不理，截至目前仍積欠原
    告本金一千九百三十三萬三千四百零九元及如附表所示之利息、違約金未清償，
    為此提起本件訴訟。
三、證據：提出第0000-0000號授信綜合額度契約書影本一份、第0000-
    0000號開發國內不可撤銷信用狀暨購料借款契約（兼委任承兌契約）影本一
    份、第0000-0000號短期營運週轉金借款契約應本一份、約定書影本四
    份、存證信函影本一份為證。
乙、被告方面：
    被告未於言詞辯論期日到場，亦未提出書狀作何聲明或陳述。
    理    由
甲、程序方面：
    本件被告未於言詞辯論期日到場，核無民事訴訟法第三百八十六條所列各款情形
    ，應依原告之聲請，由其一造辯論而為判決。
乙、得心證之理由：
一、本件原告主張被告開源紙業有限公司邀同其餘被告為連帶保證人，分於八十七年
    十一月十八日、八十七年十一月二十七日簽交原告第0000- 0000號授信
    綜合額度契約、第0000- 0000號開發國內不可撤銷信用狀暨購料借款契
    約（兼委任承兌契約）、第0000- 0000號短期營運週轉金借款契約及約
    定書，上開契約及約定書條款約定如左：（一）第0000- 0000號授信綜
    合額度契約：１、授信綜合額度：新台幣（下同）六百萬元。２、契約期限：自
    八十七年十一月十八日起至八十八年十一月十八日止。３、授信利息：按原告基
    本放款利率加百分之○、七五機動計算按月計付。４、複利規定：利息遲付一年
    後經催告而不償還時，被告同意原告得將遲付之利息滾入原本。（二）第000
    0-0000號開發國內不可撤銷信用狀暨購料借款契約（兼委任承兌契約）：
    １、授信額度：一千萬元。２、契約期限：自八十七年十一月十八日起至八十八
    年十一月十八日止。３、授信利息：按原告基本放款利率加百分之○、七五機動
    計算按月計付。４、複利規定：利息遲付一年後經催告而不償還時，被告同意原
    告得將遲付之利息滾入原本。（三）第0000- 0000號短期營運週轉金借
    款契約：１、授信額度：一千萬元。２、契約期限：自八十七年十一月十八日起
    至八十八年十一月十八日止。３、授信利息：按原告基本放款利率加百分之○、
    五機動計算按月計付。４、複利規定：利息遲付一年後經催告而不償還時，被告
    同意原告得將遲付之利息滾入原本。（四）約定書條款：１、違約金計算（約定
    書第五條）：一切債務之利息，依各個授信約據之約定；債務如有遲延，或有約
    定書第六條喪失期限利益情事，原告得自遲延日起至清償日止對遲延本金及利息
    計收違約金，在六個月內部分，按上開利率百分之十，超過六個月者，按上開利
    率百分之二十計收。２、喪失期限利益（約定書第六條）；立約人有任何一宗債
    務不依約還本付息時，即喪失期限利益，原告得視為借款全部到期。３、連帶責
    任（約定書第十條）；立約人對所保證債務，在完全清償或換保手續辦妥前，願
    與主債務人負清償全部債務之連帶責任。４、管轄法院（約定書第十二條）：如
    有發生糾紛而訴訟時，以原告授信往來之營業所（履行地）所在地之法院為管轄
    法院。詎被告開源紙業有限公司依上開契約向原告借款二千六百萬元後，竟自八
    十八年八月起即未依約還本付息，尚積欠本金一千九百三十三萬三千四百零九元
    及如附表所示之利息、違約金未獲清償等事實，業據提出與其所述相符之第00
    00-0000號授信綜合額度契約書、第0000-0000號開發國內不可撤
    銷信用狀暨購料借款契約（兼委任承兌契約）、第0000- 0000號短期營
    運週轉金借款契約、約定書、存證信函等件為證。被告既不於言詞辯論期日到場
    爭執，復未提出書狀答辯以供本院斟酌，本院審酌上開證據，認原告所主張之事
    實為可採信。
二、按消費借貸之借用人應於約定期限內，返還與借用物種類、品質、數量相同之物
    ，民法第四百七十八條前段定有明文。又保證債務之所謂連帶，係指保證人與主
    債務人負同一債務，對於債權人各負全部給付之責任者而言（最高法院四十五年
    臺上字第一四二六號判例參照）。如前所述，系爭借款已屆清償期，原告自得請
    求借款人即被告開源紙業有限公司返還借款及約定之利息、違約金。而被告丙○
    ○、乙○○、甲○○為該借款債務之連帶保證人，依法應負連帶清償責任。
三、從而，原告本於消費借貸及連帶保證之法律關係，請求被告連帶給付一千九百三
    十三萬三千四百零九元及如附表所示之利息、違約金，依法即無不合，應予准許
    。
丙、假執行之宣告：
    原告陳明願供擔保，請請求宣告假執行，核無不合，茲酌定相當擔保金額准許之
    。
丁、結論：
    本件原告之訴為有理由，依民事訴訟法第三百八十五條第一項前段、第八十五條
    第二項、第三百九十條第二項，判決如主文。
中      華      民      國    八十九    年      七      月      七      日
                                            民事第二庭法      官
右為正本係照原本作成
如對本判決上訴，須於判決送達後廿日內向本院提出上訴狀
中      華      民      國    八十九    年      七      月      七      日
~B法院書記官  柯月英


司法院資訊處製作；財團法人民間司法改革基金會備份。
